【裁判字號】    99,交抗,182
【裁判日期】    990329
【裁判案由】    聲明異議
【裁判全文】
臺灣高等法院臺中分院刑事裁定         99年度交抗字第182號
抗  告  人
即受處分人  甲○○
上列抗告人即受處分人因聲明異議案件，不服臺灣南投地方法院
中華民國99年1月19日所為裁定（98年度審交聲字第436號）提起
抗告，本院裁定如下：
    主  文
原裁定撤銷。
甲○○不罰。
    理  由
一、本件受處分人甲○○提起抗告意旨略以：伊所有重機車HE6-
    931(銀色)，違規照片顯示HF6-931(白色)，伊所有上揭重機
    車，無論是車型、樣式、顏色均與違規照片完全不一樣。懇
    請貴院法官明查，並請舉發單位撤案免罰等語。
二、經查，本件原處分機關認受處分人於民國98年5月12日7時25
    分許，騎駛車牌號碼HE6-931號重型機車，行經臺北市○○
    路○段往北處，因行車速度超過規定之速限16公里未滿20公
    里，而依道路交通管理處罰條例第40條之規定裁處受處分人
    罰鍰新臺幣1200元，並依同條例第63條第1項第1款記違規點
    數1點，無非係以舉發機關即臺北市政府警察局士林分局所
    移送之舉發違反道路交通管理事件通知單及舉發照片為其依
    據。惟經本院函請原處分機關查明該車牌號碼HE6-931號重
    型機車除本件外有無因違規事件申訴過，及函請原舉發機關
    將違規照片放大送本院參辦結果：原處分機關交通部公路
    總局臺中區監理所南投監理站以99年3月8日中監投字第0990
    003582號函覆本院：該部機車曾於97年12月9日在臺北市○
    ○○路○段因機車行駛禁行車道之違規、98年7月18日在臺北
    縣淡水鎮○○路與民生路口因機車不在規定車道行駛之違規
    ，遭兩次照相舉發，受處分人均以該部重型機車不曾在違規
    地點行駛，違規照片上之機車與其所有之前揭機車不同為由
    提出申訴，兩次經函請舉發機關逕覆受處分人結果，各該舉
    發機關分別覆以「經查係誤植違規車號，正確應為HF6-931
    號」、「經查違規單所記載車號HE6-931號係誤植」等情，
    而均予撤銷免罰結案，並檢送臺北市政府警察局中山分局98
    年1月23日北市警中分交字第09830244000號函、臺北縣政府
    警察局98年9月15日北縣警交字第0980135973號函為證（參
    本院卷第18、24、27頁），原舉發機關臺北市政府警察局
    士林分局以99年3月18日北市警士分交字第09930723600號函
    覆本院記載：「經再次檢視舉發放大照片證實車號HE6-931
    應為HES-931，本案係員警誤植車號所致，除轉知該舉發員
    警檢討策進外，本分局同意予以撤銷，同函副請交通部公路
    總局臺中區監理所南投監理站撤銷列管免罰結案」，並檢附
    放大之照片一張為憑（參本院卷第31-32頁）。綜上足徵受
    處分人所有之HE6-931號機車車牌，曾有被誤認而遭舉發違
    規之情形，且本件違規車輛確定不是受處分人之該部HE6-93
    1號機車，而係車牌HES-931號之機車。本件受處分人既無違
    規，原處分予以裁罰即屬有誤，原審未予詳查而駁回受處分
    人之聲明異議，自有未合，受處分人提起抗告指摘原裁定不
    當，為有理由，應由本院將原裁定撤銷，並為受處分人不罰
    之諭知。
三、據上論斷，應依道路交通案件處理辦法第26條，刑事訴訟法
    第413條，裁定如主文。
中    華    民    國    99    年    3     月    29    日
            刑事第七庭    審判長法  官  林  榮  龍
                                法  官  張  惠  立
                                法  官  李  秋  娟
以上正本證明與原本無異。
不得再抗告。
                                書記官  詹  錫  朋
中    華    民    國    99    年    3     月    29    日

司法院資訊處製作；財團法人民間司法改革基金會備份。
